# 固定资产清理税金

提问人：lsx308 时间：2015-12-10 09:54:57
固定资产清理应交增值税产生的城建税等进营业税金及附加还是固定资产清理呢

回答人：chenyiwei
这部分城建税并不是对应于营业收入，因此应计入“固定资产清理”借方，清理完毕后一并转入营业外收支。